【裁判字號】    92,易,74
【裁判日期】    920116
【裁判案由】    傷害
【裁判全文】
臺灣臺北地方法院刑事判決                            九十二年度易字第七四號
    公  訴  人  臺灣臺北地方法院檢察署檢察官
    被      告  乙○○  男  二.
                丙○○  男  五.
    共      同
    選任辯護人  楊延壽律師
    被      告  甲○○  男  四.
右列被告因傷害案件，經檢察官聲請簡易判決處刑（九十一年度偵字第一九三四號、
第二三五三號、九十一年度調偵續字第三二號），本院認應改依通常程序審理，判決
如左：
    主  文
本件公訴不受理。
    理  由
一、公訴意旨略稱：被告丙○○與乙○○（兼告訴人）係父子關係，與告訴人（兼被
    告）甲○○係鄰居關係，平日相處不睦，其二人於九十年一月十七日十五時許、
    在台北市○○路○段三一五巷四弄三號三樓之五門口，因故與甲○○發生爭執，
    丙○○與乙○○竟共同基於傷害之概括犯意，徒手毆打甲○○，致甲○○受有右
    眼皮擦傷約零點五乘零點二公分、右臉顳部皮下瘀血約二乘二公分之傷害。乙○○復於九十年十二月二日十三時許，在同一地點之電梯門口因細故與甲○○發生
    爭執並相互毆打，丙○○於接獲與乙○○同行之女友林怡君之告知後，即步出其
    住宅查看，復與乙○○基於共同傷害之概括犯意，徒手毆打甲○○，致甲○○因
    此受有兩鼻孔出血、臉部擦傷約二點五乘二點五公分及二點五乘零點五公分、右
    下肢擦傷約一點五乘一及二乘一公分之傷害。甲○○亦基於傷害之犯意，於九十
    年十二月二日十三時許，在台北市○○路○段三一五巷四弄三號三樓電梯門口附
    近，徒手毆打乙○○，致其受有頭部外傷、右上肢擦傷、瘀血之傷害。案經甲○○訴請台灣臺北地方法院檢察署檢察官偵查暨乙○○與甲○○訴由台北市政府警
    察局中正第二分局報告台灣臺北地方法院檢察署檢察官偵辦，因認被告三人均係
    犯刑法第二百七十七條第一項之傷害罪嫌等語。
二、按告訴乃論之罪，告訴人於第一審辯論終結前得撤回其告訴，又告訴經撤回者，
    應諭知不受理之判決，刑事訴訟法第二百三十八條第一項、第三百零三條第三款
    定有明文。
三、查本件告訴人甲○○告訴被告丙○○、乙○○傷害案件，及告訴人乙○○告訴被
    告甲○○傷害案件，起訴書認被告三人均係犯刑法第二百七十七條第一項之傷害
    罪，依同法第二百八十七條之規定，須告訴乃論。茲據告訴人甲○○、乙○○撤
    回其告訴，依照上開說明，本件爰不經言詞辯論，逕為諭知不受理之判決。
據上論斷，應依刑事訴訟法第三百零三條第三款、第三百零七條判決如主文。
中      華      民      國      九十二      年      一    月    十六    日
                                      台灣台北地方法院刑事第四庭
                                          法  官  楊  晉  佳
右正本證明與原本無異。
如不服本判決應於送達後十日內向本院提出上訴狀。
                                          書記官  陳  惠  娟
中      華      民      國      九十二      年      二    月    二十    日


司法院資訊處製作；財團法人民間司法改革基金會備份。
